ko: 오일팬 마감/코팅: 아노다이징 처리; 코팅 안 됨/기본; 산화철 피막; 크롬 도금; E코팅(전착 도장); 도장 처리; 연마 처리; 분체 도장; 아연 도금; 기타
pt-PT: Acabamento/revestimento do cárter: Anodizado; Nu/bruto; Óxido preto; Cromado; Revestimento eletrolítico (e-coat); Pintado; Polido; Revestimento em pó; Zincado; Outro
zh-TW: 油底殼表面處理/塗層: 陽極氧化; 裸露/未加工; 發黑處理; 鍍鉻; 電泳塗層 (E-coat); 烤漆; 拋光; 粉體烤漆; 鍍鋅; 其他
vi: Lớp hoàn thiện/lớp phủ của các-te dầu: Anode hóa; Trần/thô; Oxit đen; Mạ crom; Phủ lớp E (sơn tĩnh điện); Được sơn; Được đánh bóng; Sơn tĩnh điện; Mạ kẽm; Khác
lt-LT: Karterio apdaila / padengimas: Anoduota; Neapdorota; Juodasis oksidas; Chromuota; Dengta elektroforeziniu būdu (e-coated); Dažyta; Poliruota; Dengta milteliniu būdu; Cinkuota; Kita
th: ผิวเคลือบอ่างน้ำมันเครื่อง: ชุบอโนไดซ์; เปลือย/ไม่มีการเคลือบ; รมดำ (Black oxide); ชุบโครเมียม; เคลือบด้วยระบบไฟฟ้า (E-coated); ทำสี; ขัดเงา; พาวเดอร์โค้ท; ชุบซิงก์; อื่นๆ
hr-HR: Završna obrada/prevlaka uljne posude: Anodizirano; Golo/sirovo; Crni oksid; Kromirano; E-premaz (galvanizirano); Bojano; Polirano; Premazano prahom; Pocinčano; Ostalo
da: Oliebakkens finish/belægning: Anodiseret; Ubehandlet/rå; Sortoxideret; Forkromet; E-coated (elektrolakeret); Malet; Poleret; Pulverlakeret; Forzinket; Andet
fr: Finition/revêtement du carter d'huile: Anodisé; Nu/brut; Oxyde noir; Chromé; Revêtement par cataphorèse (e-coating); Peint; Poli; Thermolaqué; Zingué; Autre
es: Acabado o recubrimiento del cárter de aceite: Anodizado; Descubierto/en bruto; Óxido negro; Cromado; Recubrimiento E (electrorrevestido); Pintado; Pulido; Con recubrimiento en polvo; Cincado; Otro
pl: Wykończenie/powłoka miski olejowej: Anodowana; Surowa/bez powłoki; Oksydowana na czarno; Chromowana; Lakierowana kataforetycznie (KTL); Malowana; Polerowana; Malowana proszkowo; Ocynkowana; Inna
en: Oil pan finish/coating: Anodized; Bare/raw; Black oxide; Chrome plated; E-coated (electrocoated); Painted; Polished; Powder-coated; Zinc plated; Other
zh-CN: 油底壳表面处理/涂层: 阳极氧化; 裸露/未加工; 发黑处理; 镀铬; 电泳涂装; 喷漆; 抛光; 粉末涂层; 镀锌; 其他
tr: Yağ karteri yüzey işlemi/kaplaması: Eloksallı; Çıplak/işlenmemiş; Siyah oksit; Krom kaplama; E-kaplama (elektrokaplama); Boyalı; Parlatılmış; Toz boyalı; Çinko kaplama; Diğer
ja: オイルパン仕上げ／コーティング: アルマイト; 無塗装/素地; 黒色酸化被膜; クロムメッキ; 電着塗装 (Eコート); 塗装; ポリッシュ仕上げ; パウダーコート; 亜鉛メッキ; その他
de: Beschichtung der Ölwanne: Eloxiert; Blank/Roh; Brüniert; Verchromt; KTL-beschichtet (Kathodische Tauchlackierung); Lackiert; Poliert; Pulverbeschichtet; Verzinkt; Andere
nb: Overflatebehandling/belegg for oljepanne: Anodisert; Bar/ubehandlet; Sortoksidert; Forkrommet; E-belagt (elektrolakkert); Lakkert; Polert; Pulverlakkert; Forsinket; Annet
fi: Öljyastian viimeistely/pinnoite: Anodisoitu; Paljas/käsittelemätön; Mustaoksidoitu; Kromattu; E-pinnoitettu; Maalattu; Kiillotettu; Jauhemaalattu; Sinkitty; Muu
bg-BG: Покритие/финиш на масления картер: Анодизирано; Без покритие/сурово; Черен оксид; Хромирано; Е-покритие (електрофореза); Боядисано; Полирано; Прахово боядисано; Поцинковано; Друго
ru: Покрытие масляного поддона: Анодированное; Без покрытия / необработанное; Чернение (оксидирование); Хромированное; Катафорезное покрытие (E-coat); Окрашенное; Полированное; Порошковое покрытие; Оцинкованное; Другое
ro-RO: Finisaj/înveliș al băii de ulei: Anodizat; Neacoperit/brut; Oxid negru; Cromat; Acoperit electrostatic (E-coated); Vopsit; Lustruit; Vopsit în câmp electrostatic; Zincat; Altele
el: Φινίρισμα/επικάλυψη λαδόπανου: Ανοδιωμένο; Ακατέργαστο/γυμνό; Μαύρο οξείδιο; Επιχρωμιωμένο; Με ηλεκτροστατική βαφή (e-coating); Βαμμένο; Γυαλισμένο; Με ηλεκτροστατική βαφή πούδρας; Επιψευδαργυρωμένο; Άλλο
cs: Povrchová úprava/povlak olejové vany: Eloxováno; Bez povrchové úpravy; Černěno; Pochromováno; Lakováno kataforézou (KTL); Lakováno; Leštěno; Práškově lakováno; Pozinkováno; Ostatní
hu: Olajteknő felületi kiképzése/bevonata: Eloxált; Csupasz / kezeletlen; Fekete oxid; Krómozott; E-bevonat (elektroforetikus festés); Festett; Polírozott; Porfestett; Horganyzott; Egyéb
pt-BR: Acabamento/revestimento do cárter de óleo: Anodizado; Nu/cru; Óxido negro; Cromado; Revestimento E-coat (eletroforético); Pintado; Polido; Revestimento em pó; Zincado; Outro
it: Finitura/rivestimento della coppa dell'olio: Anodizzato; Nudo/grezzo; Ossido nero; Cromato; Trattamento di cataforesi (e-coated); Verniciato; Lucidato; Verniciato a polvere; Zincato; Altro
sl-SI: Končna obdelava/premaz korita za olje: Eloksirano; Golo/surovo; Črno oksidirano; Kromirano; Elektroforetsko lakirano (E-coat); Barvano; Polirano; Praškasto barvano; Pocinkano; Drugo
nl: Afwerking/coating carterpan: Geanodiseerd; Onbehandeld/ruw; Zwartgeoxideerd; Verchroomd; E-coated (geëlektrocoat); Geverfd; Gepolijst; Gepoedercoat; Verzinkt; Overig
sv: Ytbehandling/beläggning för oljetråg: Anodiserad; Obehandlad; Svartoxiderad; Förkromad; E-belagd (elektrodopplackerad); Målad; Polerad; Pulverlackerad; Förzinkad; Övrigt
sk-SK: Povrchová úprava/náter olejovej vane: Eloxované; Bez úpravy/surové; Čiernené; Pochrómované; Galvanicky lakované (e-coating); Lakované; Leštené; Práškovo lakované; Pozinkované; Iné